【裁判字號】    99,裁,1045
【裁判日期】    990513
【裁判案由】    有關補償事務
【裁判全文】
最  高  行  政  法  院  裁  定
                                      99年度裁字第1045號
上  訴  人  甲○○
被 上訴 人  臺南市政府
代  表  人  乙○○
                          送達代收人  丙○○
上列當事人間有關補償事務事件，上訴人對於中華民國97年7月
24日高雄高等行政法院97年度訴字第171號判決，提起上訴，本
院裁定如下：
    主  文
上訴駁回。
上訴審訴訟費用由上訴人負擔。
    理  由
一、按對於高等行政法院判決之上訴，非以其違背法令為理由，
    不得為之，行政訴訟法第242條定有明文。依同法第243條第
    1項規定，判決不適用法規或適用不當者，為違背法令；而
    判決有同條第2項所列各款情形之一者，為當然違背法令。
    是當事人對於高等行政法院判決上訴，如依行政訴訟法第24
    3條第1項規定，以高等行政法院判決有不適用法規或適用不
    當為理由時，其上訴狀或理由書應有具體之指摘，並揭示該
    法規之條項或其內容；若係成文法以外之法則，應揭示該法
    則之旨趣，倘為司法院解釋或本院之判例，則應揭示該判解
    之字號或其內容。如以行政訴訟法第243條第2項所列各款情
    形為理由時，其上訴狀或理由書，應揭示合於該條項各款之
    事實。上訴狀或理由書如未依此項方法表明者，即難認為已
    對高等行政法院判決之違背法令有具體之指摘，其上訴自難
    認為合法。
二、上訴人上訴主張略以：被上訴人無法直接證明臺南市已於民
    國38年12月30日實施都市計畫，上訴人所有已被認定為57年
    前既有違建，應依臺南市興辦公共工程土地改良物補償及救
    濟金發給自治條例（下稱發給自治條例）第3條第1款，改為
    合法房屋發給補償。行為時之發給自治條例核發之房屋津貼
    ，實難支付工程期4年6個月之房租，且發給自治條例第27條
    固規定，興辦公共工程非以徵收方式取得用地者，得依自治
    條例之規定發給補償費及救濟金，惟對於該自治條例不符合
    事實之補償費用、補償價格，仍應根據事實合理調整，故上
    訴人請求加發工程期房租及遷回費用為有理由。經核，原判
    決業已就臺南市於38年12月30日即已公布實施都市計畫，此
    有被上訴人提出之臺南市都市計畫（公共設施部份）附訴願
    卷（第97頁至第101頁）可參，另參以臺南市都市計畫（使
    用分區部分）於45年10月16日已公告實施，亦有被上訴人43
    年10月16日(四五)南市建土字第43145號函附原審卷(第98、
    99頁)可資佐證，系爭違章建築係在都市計畫範圍內，且係
    在都市計畫法實施後始建造，非屬合法房屋，僅適用發給自
    治條例第5條規定核發救濟金，另上訴人請求加發工程期間
    房租及遷回費用於法無據等情敘述甚詳。本件上訴人對於高
    等行政法院判決上訴，雖以該判決違背法令為由，惟核其上
    訴理由，係就原審取捨證據、認定事實之職權行使，指摘其
    為不當，並就原審已論斷者，泛言未論斷，而非具體說明其
    有何不適用法規或適用法規不當之情形，並揭示該法規之條
    項或其內容，及合於行政訴訟法第243條第2項所列各款之事
    實，難認對該判決之如何違背法令已有具體之指摘。依首開
    規定及說明，應認其上訴為不合法。
三、據上論結，本件上訴為不合法。依行政訴訟法第249條第1項
    前段、第104條、民事訴訟法第95條、第78條，裁定如主文
    。
中    華    民    國    99    年    5     月    13    日
                    最高行政法院第二庭
                        審判長法官  鍾  耀  光
                              法官  林  文  舟
                              法官  王  碧  芳
                              法官  黃  淑  玲
                              法官  鄭  小  康
以  上  正  本  證  明  與  原  本  無  異
中    華    民    國    99    年    5     月    13    日
                              書記官  黃  淑  櫻


司法院資訊處製作；財團法人民間司法改革基金會備份。
